【裁判字號】    99,簡上,125
【裁判日期】    990831
【裁判案由】    賭博
【裁判全文】
臺灣板橋地方法院刑事判決             99年度簡上字第125號
上  訴  人
即  被  告  甲○○
上列被告因賭博案件，不服本院於民國98年12月16日以98年度簡
字第9978號所為第一審刑事簡易判決（偵查案號：臺灣板橋地方
法院檢察署98年度偵字第30902 號），提起上訴，經本院管轄第
二審合議庭審理，判決如下：
    主  文
上訴駁回。
    事  實
一、本件經本院管轄第二審之合議庭審理結果，認第一審以被告
    甲○○係共同犯刑法第266 條第1 項前段之賭博罪、第268
    條前段之意圖營利，供給賭博場所罪及同條後段之意圖營利
    ，聚眾賭博罪，而依刑法第55條之規定，從一重之意圖營利
    ，聚眾賭博罪處斷，判處有期徒刑2 月，如易科罰金並以新
    台幣（下同）1000元折算一日，扣案之筆乙支、六合彩簽注
    單4 張、聰明包牌單乙張及牌支互碰支數手冊乙本均沒收，
    經核其認事用法及量刑均無不當，應予維持，其餘引用第一
    審判決書記載之事實、證據及理由。
二、訊據被告固坦承於上開時地遭警到場查獲傳真機乙台、計算
    機乙台、牌支互碰支數手冊乙本、筆乙支、聰明包牌單乙張
    及簽注單4 張，惟矢口否認上開犯行，辯稱：伊僅與其住處
    附近一位婆婆合資向「阿暖」簽六合彩，並未提供場所及聚
    眾進行六合彩賭博云云。經查：上開查扣之物品係被告所有
    供簽六合彩賭博用的，傳真機是偶爾傳真簽注單，每注80元
    ，其賭博方式為以香港六合彩開獎號碼，分為2 星、3 星及
    4 星，如簽中者，可各得5700元、7000元及7 萬元，幫別人
    下注再轉出去給「阿暖」，則每注78元（即每注獲利2 元）
    ，查獲當天獲利約40元等情，業據被告於警詢中供述明確（
    見偵查卷第7 、8 頁），復有扣案之上開傳真機乙台、計算
    機乙台、牌支互碰支數手冊乙本、筆乙支、聰明包牌單乙張
    及簽注單4 張，在卷可稽，足堪認定。雖被告於偵查中及本
    院審理時改稱其並未提供上址、聚集賭客下注簽賭六合彩，
    查獲當天係其住處附近一位婆婆找他合資簽六合彩，至於上
    開傳真機、計算機係其之前做生意用的，上開簽注單4 張則
    係其之前下注的，其他則是下注參考用云云。惟被告不僅於
    查獲當天與該婆婆合資簽六合彩，且幫別人下注再轉出去給
    「阿暖」，則每注78元（即每注獲利2 元），查獲當天獲利
    約40元等情，業據被告供承屬實，有如上述，足證被告於上
    開時地並非僅係單純自己乙人向「阿暖」簽六合彩賭博，其
    除自己下注簽賭外，亦另有幫別人下注再轉出去給「阿暖」
    ，則每注78元，即每注獲利2 元，是被告才會於警詢中供稱
    其當僅獲利40元（即相當於被告當天已幫別人下注簽賭20注
    ），是被告於上開時地顯亦有提供上址供不特定賭客前來或
    自己幫別人下注簽賭之賭博行為，至為顯然。被告上開所辯
    ，顯係事後卸責之詞，不足採信。被告上開賭博犯行已臻明
    確，應予依法論科。
三、原審以被告上開賭博犯行事證明確，而援引刑法第28條、第
    266 條第1 項前段、第268 條、第55條、第41條第1 項前段
    、刑法施行法第1 條之1 第1 項、第2 項前段之規定，而從
    一重之意圖營利，聚眾賭博罪處斷，並審酌被告本件犯罪之
    動機、目的、手段及其犯罪後之態度等一切情狀，量處有期
    徒刑2 月，並諭知如易科罰金以1000元折算一日，經核其認
    事用法，均尚無任何違法及不當之處，至為灼然。綜上所述
    ，本件被告不服原審判決，提起本件上訴，揆諸上述，為無
    理由，應予駁回。
據上論斷，應依刑事訴訟法第455 條之1 第1 項、第3 項、第36
8 條、第373 條，判決如主文。
本案經檢察官黃筵銘到庭執行職務
中    華    民    國    99    年    8    月    31    日
                  刑事第七庭  審判長法  官  戴嘉清
                                    法  官  王瑜玲
                                    法  官  林晏鵬
上列正本證明與原本無異。
本件不得上訴。
                                    書記官  陳映孜
中    華    民    國    99    年    9     月    1     日

司法院資訊處製作；財團法人民間司法改革基金會備份。
